【裁判字號】    97,審訴,1490
【裁判日期】    970826
【裁判案由】    毒品危害防制條例
【裁判全文】
臺灣桃園地方法院刑事判決            97年度審訴字第1490號
公  訴  人  臺灣桃園地方法院檢察署檢察官
被      告  甲○○
指定辯護人  本院公設辯護人  陳瑞明
上列被告因違反毒品危害防制條例案件，經檢察官提起公訴（97
年度毒偵字第1711號），嗣被告於準備程序進行中為有罪之陳述
，經本院合議庭裁定由受命法官獨任進行簡式審判程序後，聲請
改依協商程序而為判決，本院判決如下：
    主  文
甲○○施用第一級毒品，累犯，處有期徒刑拾月，扣案之海洛因
包連同包裝袋只（合計淨重柒點肆零公克，空包裝總重壹點
貳零公克）均沒收銷燬之；又施用第二級毒品，累犯，處有期徒
刑月，扣案之甲基安非他命壹包連同包裝袋壹只（毛重零點伍
公克，因鑑驗使用零點零貳公克）沒收銷燬之，吸食器壹組沒收
。應執行有期徒刑壹年，扣案之海洛因包連同包裝袋只（合
計淨重柒點肆零公克，空包裝總重壹點貳零公克）、甲基安非他
命壹包連同包裝袋壹只（毛重零點伍公克，因鑑驗使用零點零貳
公克）均沒收銷燬之，吸食器壹組沒收。
    事實及理由
一、本件被告所犯係死刑、無期徒刑或最輕本刑為三年以上有期
    徒刑以外之罪，其於準備程序中就被訴事實為有罪之陳述，
    經本院告知簡式審判程序之旨，並聽取公訴人、被告及辯護
    人之意見後，爰依刑事訴訟法第273 條之1 第1 項規定合議
    裁定由受命法官獨任進行簡式審判程序。
二、被告甲○○前有預備殺人、違反廢止前麻醉藥品管理條例、
    侵占、毒品危害防制條例等前科，其中於民國89年間，因違
    反毒品危害防制條例案件，經臺灣苗栗地方法院以89年度苗
    簡字第636 號判決判處有期徒刑6 月確定；又於91年間，因
    違反毒品危害防制條例案件，經經臺灣苗栗地方法院以91年
    度苗簡字第339 號判決判處有期徒刑6 月確定，上開二罪經
    接續執行，於93年1 月25日縮短刑期執行完畢。再於94年間
    ，因違反毒品危害防制條例案件，經臺灣苗栗地方法院以95
    年度易緝字第12號判決判處有期徒刑9 月確定，於96年5 月
    1 日執行完畢（均構成累犯）。
三、被告另於89年間，因施用毒品案件，經臺灣苗栗地方法院以
    89年度毒聲字第556 號裁定送觀察、勒戒後，認無繼續施用
    毒品之傾向，於89年4 月29日釋放出所，並經臺灣苗栗地方
    法院檢察署檢察官於89年4 月25日以89年度毒偵緝字第159
    號、第165 號為不起訴處分確定。又於89年間，因施用毒品
    案件，經臺灣苗栗地方法院以89年度毒聲字第1354號裁定送
    觀察、勒戒後，認有繼續施用毒品傾向，再經臺灣苗栗地方
    法院裁定令入戒治處所施以強制戒治，於90年2 月6 日停止
    戒治交付保護管束，並於同年9月8日期滿未經撤銷而執行完
    畢，本次施用毒品部分，並經臺灣苗栗地方法院以89年度苗
    簡字第636 號判決判處有期徒刑6 月確定。復於91年間，因
    施用毒品案件，經臺灣苗栗地方法院以91年度毒聲字第296
    號裁定令入戒治處所施以強制戒治，於92年5 月27日期滿而
    執行完畢，本次施用毒品部分，並經臺灣苗栗地方法院以91
    年度苗簡字第339 號判決判處有期徒刑6 月確定。又於五年
    內之94年間，再因施用毒品案件，經臺灣苗栗地方法院以95
    年度易緝字第12號判決判處有期徒刑9 月確定。詎仍未戒除
    毒癮，明知海洛因、安非他命為毒品危害防制條例第2 條第
    2 項第1 款、第2 款所規定之第一、二級毒品，不得施用、
    持有，竟分別基於施用第一級毒品海洛因及第二級毒品安非
    他命之犯意，於97年3 月23日下午某時，在台中縣大甲鎮某
    友人住處，施用第一級毒品海洛因及第二級毒品安非他命各
    1 次。嗣於97年3 月25日上午5 時55分許，在桃園縣桃園市
    ○○路與中華路口為警查獲，並扣得其所有之海洛因3 包連
    同包裝袋3 只（合計淨重7.40公克，空包裝總重1.20公克）
    、甲基安非他命1 包連同包裝袋1 只（毛重0.5 公克，因鑑
    驗使用0. 02 公克）及其所有供（但非專供）施用安非他命
    所用之吸食器1 組。案經桃園縣政府警察局移送臺灣桃園地
    方法院檢察署檢察官偵查起訴。
四、證據名稱：
  (一)被告於偵訊及本院準備程序中之自白。
  (二)台灣檢驗科技股份有限公司濫用藥物檢驗報告、台灣檢驗科
    技股份有限公司濫用藥物檢驗報告暨桃園縣政府警察局被採
    尿人尿液暨毒品真實姓名與編號對照表、桃園縣政府警察局
    搜索扣押筆錄、扣押物品目錄表各1 紙附卷可稽。
  (三)海洛因3 包連同包裝袋3 只（合計淨重7.40公克，空包裝總
    重1.20公克）、甲基安非他命1 包連同包裝袋1 只（毛重0.
    5 公克，因鑑驗使用0.02公克）、吸食器1 組扣案可資佐證
    。
五、本件經檢察官與被告於審判外達成協商之合意且被告已認罪
    ，其合意內容為：就其施用第一級毒品部分，被告願受科刑
    範圍為有期徒刑10月，就其施用第二級毒品部分，被告願受
    科刑範圍為有期徒刑3 月，應執行有期徒刑1 年。經查，上
    開協商合意並無刑事訴訟法第455 條之4 第1 項所列情形之
    一，檢察官聲請改依協商程序而為判決，本院爰不經言詞辯
    論，於協商合意範圍內為協商判決，合予敘明。
六、扣案之海洛因3 包連同包裝袋3 只（合計淨重7.40公克，空
    包裝總重1.20公克）經送法務部調查局濫用藥物實驗室鑑定
    結果，確含第一級毒品海洛因成分，有鑑定書1 紙附卷可稽
    ；扣案之甲基安非他命1 包連同包裝袋1 只（毛重0.5 公克
    ，因鑑驗使用0.02公克），經送台灣檢驗科技股份有限公司
    鑑驗結果，確含第二級毒品甲基安非他命成分，有濫用藥物
    檢驗報告1 紙可證，均應依毒品危害防制條例第18條第1 項
    前段規定，沒收銷燬之；包裹第一級毒品海洛因及第二級毒
    品甲基安非命之包裝袋與前開毒品無從完全剝離，併依毒品
    危害防制條例第18條第1 項前段規定，沒收銷燬之。又扣案
    之吸食器1 組，係被告所有，供其施用（但非專供）第二級
    毒品安非他命所用之物，業據其於警詢中供明在卷，應依刑
    法第38條第1 項第2 款規定，宣告沒收。
七、應適用之法條：刑事訴訟法第273 條之1 第1 項、第455 條
    之4 第2 項、第455 條之8 ，毒品危害防制條例第10條第1
    項、第2 項、第18條第1 項前段，刑法第11條前段、第47條
    第1 項、第51條第5 款、第38條第1 項第2 款。
八、本判決除有刑事訴訟法第455 條之4 第1 項第1 款、第2 款
    、第4 款、第6 款、第7 款所定情形之一，或違反同條第2
    項規定者外，不得上訴。
九、如不服本件判決，得自收受判決送達之日起10日內，向本院
    提出上訴書狀，上訴於第二審法院。
本案經檢察官鄭堤升到庭執行職務。
中    華    民    國    97    年    8     月    26    日
                  刑事庭    法  官  徐  培  元
以上正本證明與原本無異。
                            書記官  楊  美  慧
中    華    民    國    97    年    8     月    26    日
附錄論罪科刑依據之法條：
毒品危害防制條例第10條
施用第一級毒品者，處六月以上五年以下有期徒刑。
施用第二級毒品者，處三年以下有期徒刑。


司法院資訊處製作；財團法人民間司法改革基金會備份。
